---
title: "CliffCast"
author: "Yann PIERRE"
runtime: shiny
output: 
  flexdashboard::flex_dashboard:
    orientation: rows
    vertical_layout: fill
    navbar:
      - { title: "V1", icon: "fa-map-o", href: "https://yannpir.github.io/Maree/", align: right }
    source_code: https://github.com/YannPIR/Maree
    theme: cosmo
---


```{r setup, include=FALSE}

library(shiny)
library(shinyTime)
library(plotly)
library(leaflet)
library(leaflet.extras)
library(leaflet.extras2)
library(tidyverse)
library(sf)
library(lubridate)
library(rjson)
library(RColorBrewer)

###CHARGEMENT DES DONNEES
niveaux_marees = st_read("data/niveaux_marees.gpkg", layer = "niveaux_marees")
marees_infos = read.csv("data/marees_infos.csv", header = TRUE) %>%
  mutate(
    datetime = as.POSIXct(datetime, format = "%Y-%m-%dT%H:%M", tz = "Europe/Paris")
  )
spots = st_read("data/spots.gpkg", layer = "spots")%>%
  mutate(Spot_id = row_number())

# On combine date + heure dans UNE seule expression réactive
datetime_sel <- reactive({
  req(input$date, input$horaires)  # attend que les deux soient définis
  
  heure_str <- format(input$horaires, "%H:%M:%S", tz = "Europe/Paris")
  as.POSIXct(paste(input$date, heure_str), 
             format = "%Y-%m-%d %H:%M:%S", 
             tz = "Europe/Paris")
  
}) %>% debounce(300)

#Icons identiques pour toutes les cartes
spoticon = awesomeIcons(
    icon = 'mountain',
    iconColor = 'black',
    library = 'fa',
    markerColor = "white"
  )

###PÉRIODES DE DISPONIBILITÉS

periodes = eventReactive(datetime_sel(),{
  
  acces_detail <- spots %>%
  st_drop_geometry() %>%                     # on travaille sur les attributs
  select(Spot_id, Spot, acces_possible, acces_limite, site) %>%
  tidyr::crossing(
    marees_infos %>% 
    filter(as.Date(datetime, tz = "Europe/Paris") == as.Date(datetime_sel(), tz = "Europe/Paris")) %>%
    select(-any_of("site"))) %>%
  arrange(site, Spot_id, datetime) %>%
  mutate(
    categorie = case_when(
      hauteur <= acces_possible ~ "possible",
      hauteur <= acces_limite   ~ "limite",
      TRUE                      ~ "impossible"
    )
  )

# Fonction utilitaire : id de "run" (équivalent maison de data.table::rleid)
run_id <- function(x) {
  r <- rle(x)
  rep(seq_along(r$lengths), r$lengths)
}

periodes <- acces_detail %>%
  group_by(site, Spot_id) %>%
  mutate(run = run_id(categorie)) %>%
  group_by(site, Spot_id, Spot, run, categorie) %>%
  summarise(
    debut = min(datetime),
    fin   = max(datetime) + minutes(10),   # ajoute le pas de temps pour que le segment aille jusqu'à la borne réelle
    .groups = "drop"
  ) %>%
  filter(categorie != "impossible") %>%    # on n'affiche que "possible" et "limite"
  select(-run)
  
return(periodes)
})




```



Sidebar {.sidebar}
=====================================================================

```{r Chargement sidebar}
tags$br()
# Choix de la date et horaires
dateInput(inputId =  "date", label = "Choisissez une date", value = NULL,
          min = Sys.Date(), max = "2026-09-30",
          format = "dd/mm/yyyy", weekstart = 1, language = "fr")

offset_paris <- format(Sys.time(), "%z", tz = "Europe/Paris")
sliderInput('horaires', label = 'Choisissez un horaire',
            value = Sys.time(),
            min = as.POSIXct(paste0(Sys.Date(), " 00:00:00"), tz = "Europe/Paris"),
            max = as.POSIXct(paste0(Sys.Date(), " 23:59:59"), tz = "Europe/Paris"),
            timeFormat = "%H:%M",
            step = 300,
            ticks = FALSE,
            timezone = offset_paris)


```

Pour vérifier l'accessibilité des différents spots, __sélectionnez__ au moins une icône sur la carte en cliquant dessus, et allez sur la page dédiée en-bas de l'écran.


Ploubazlanec {data-navmenu="Cotes-d Armor"}
======================================================================

Row
-----------------------------------------------------------------------

```{r chargement données Ploubazlanec, include=FALSE}
#Chargement des données
niveaux_maree1 = niveaux_marees %>% filter(site == "Loguivy")
maree_infos1 <- marees_infos %>% filter(site == "Loguivy")

chemin1 = st_read("data/Acces.gpkg",layer = "chemins_Loguivy")
parking1 = st_read("data/Acces.gpkg",layer = "parkings_Loguivy")
spots1 = spots %>% filter(site == "Loguivy")

```


### Carte des sites de Ploubazlanec

```{r Carte Ploubazlanec}
#Initialisation de la carte à l'heure actuelle
output$carte1 <- renderLeaflet({
  
  #Trouve la hauteur correspondante à la date la plus proche
  hauteur_sel = maree_infos1[which.min( abs(maree_infos1$datetime - Sys.time()) ),2]
  id_niveau = which.min( abs( niveaux_maree1$hauteur - hauteur_sel ) )
  
  pal <- colorNumeric(rev(brewer.pal(9, "Blues")[4:8]), domain = niveaux_maree1$hauteur)
  
  carte <- leaflet() %>%
    addTiles(
      urlTemplate = "https://data.geopf.fr/wmts?SERVICE=WMTS&REQUEST=GetTile&VERSION=1.0.0&LAYER=ORTHOIMAGERY.ORTHOPHOTOS&STYLE=normal&FORMAT=image/jpeg&TILEMATRIXSET=PM&TILEMATRIX={z}&TILEROW={y}&TILECOL={x}",
      attribution = "Orthophotos © IGN/Géoportail",
      options = tileOptions(
          minZoom = 0,
          maxNativeZoom = 19, 
          maxZoom = 22          
      )) %>%
    clearShapes() %>%
    addPolygons(data = niveaux_maree1[id_niveau,],
             stroke = FALSE, smoothFactor = 0, 
            fillColor = ~pal(hauteur), fillOpacity = 0.5, 
            layerId = "niveau") %>%
    addPolylines(data = chemin1,
            weight = 3,
            color = "yellow",opacity = 1,  dashArray = "10 10") %>%
    addDivicon(data = parking1,
            html = "<i class='fa fa-parking' style='font-size:24px; color:#2A81CB;'></i>",
            layerId = ~Nom) %>%
    addAwesomeMarkers(data = spots1,
            icon = spoticon,
            layerId = ~Spot, group = "spots")
  
  carte
  
})

#A chaque nouvelle sélection de horaires/dates
observeEvent(datetime_sel(), {
  
  #Trouve la hauteur correspondante à la date la plus proche
  hauteur_sel = maree_infos1[which.min( abs(maree_infos1$datetime - datetime_sel()) ),2]
  id_niveau = which.min( abs( niveaux_maree1$hauteur - hauteur_sel ) )
  pal <- colorNumeric(rev(brewer.pal(9, "Blues")[4:8]), domain = niveaux_maree1$hauteur)
  
 #Remplace le niveau de mer actuel
  carte <- leafletProxy('carte1') %>%
      removeShape('niveau') %>%
      addPolygons(data = niveaux_maree1[id_niveau,],
                stroke = FALSE, smoothFactor = 0, 
                fillColor = ~pal(hauteur), fillOpacity = 0.5, 
                layerId = "niveau")

  }, ignoreInit = TRUE)

# À chaque clique ajuste la sélection multiple
selection1 <- reactiveVal(character(0))

observeEvent(input$carte1_marker_click,{
  req(input$carte1_marker_click)
  id = str_remove(input$carte1_marker_click$id, pattern = "sel_")
  
  selection1(symdiff(id,selection1()))

},ignoreInit = TRUE)

#Quand la sélection bouge, ajoute les amrqueurs sélectionnés
observeEvent(selection1(), {
  
  spoticon = awesomeIcons(
    icon = 'mountain',
    iconColor = 'white',
    library = 'fa',
    markerColor = "red"
  )
  
#Remplace le niveau de mer actuel
  map <- leafletProxy('carte1') %>%
      clearGroup("sel") %>%
    addAwesomeMarkers(data = spots1 %>% filter(Spot %in% selection1()),
            icon = spoticon,
            layerId = ~paste0("sel_", Spot), group = "sel")

  },ignoreInit = TRUE)

liste_spots1 <- reactive({
  selection1()
})

leafletOutput('carte1')


```

Row {.tabset}
-----------------------------------------------------------------------

### Graphe de la marée du jour

```{r Courbe Ploubazlanec}
# Courbe de la marée du jour
output$courbe1 <- renderPlotly({
  
  maree_jour1 <- maree_infos1 %>% 
    filter(as.Date(datetime, tz = "Europe/Paris") == as.Date(datetime_sel(), tz = "Europe/Paris"))
  
  point_sel <- maree_jour1[which.min(abs(maree_jour1$datetime - datetime_sel())), ]
  hauteur_sel <- point_sel$hauteur
  pal <- colorNumeric(rev(brewer.pal(9, "Blues")[4:8]), domain = niveaux_maree1$hauteur)
  
  graphe <- ggplot(maree_jour1, aes(x = datetime, y = hauteur)) + 
    geom_area(data = maree_jour1 %>% mutate(hauteur = hauteur_sel), 
              aes(x = datetime, y = hauteur, group = 1),
              fill = pal(hauteur_sel), color = NA, alpha = 0.5) +
    geom_line(color = "black", linewidth = 0.5) +
    geom_point(data = point_sel, aes(x = datetime, y = hauteur),
               color = "red", size = 1.2) +
    scale_x_datetime(date_breaks = "2 hour", date_labels = "%Hh%M") +
    theme_minimal(base_size = 14) + 
    theme(axis.text.x = element_text(angle = 90, vjust = 0.5, hjust = 1)) +
    labs(x = "Heures", y = "Hauteur de mer")
  
  ggplotly(graphe, source = 'source', tooltip = "text") %>% 
    
    layout(
      title = list(
        text = paste0(
          "Marée du ", format(datetime_sel(), format = "%A %d %B %Y"),
          "<br><sup>Hauteur de ", round(hauteur_sel,2), " m à ",format(datetime_sel(),"%Hh%M"),"</sup>"
        ),
        x = 0
      ),
      margin = list(l = 30, b = 50, r = 10, t = 60),
      font = list(family = 'Arial', size = 16)
    )%>% 
    
    config(displayModeBar = F)
})


plotlyOutput('courbe1')

```

### Accessibilité des spots sur le site

```{r Disponibilité Ploubazlanec}
# Graphe des disponibilités
output$dispos1 <- renderPlotly({
  req(liste_spots1())
  dt = periodes() %>% filter(Spot %in% liste_spots1() & site == "Loguivy")
  

  graphe = ggplot(dt) +
  geom_rect(aes(xmin = debut, xmax = fin,
                ymin = as.numeric(factor(Spot)) - 0.4,
                ymax = as.numeric(factor(Spot)) + 0.4,
                fill = categorie,
                text = paste0(categorie, " de ", 
                            format(debut, "%Hh%M"), " à ", format(fin, "%Hh%M")))) +
  geom_vline(xintercept = as.numeric(datetime_sel()), color = "red", linewidth = 0.5) +
  scale_y_continuous(
    breaks = seq_along(levels(factor(dt$Spot))),
    labels = levels(factor(dt$Spot))
  ) +
  scale_fill_manual(values = c("possible" = "seagreen", "limite" = "orange")) +
  scale_x_datetime(date_breaks = "2 hour",date_labels = "%Hh%M") +
  labs(x = "Heure", y = NULL, fill = "Accès") +
  theme_minimal(base_size = 14) +
  theme(axis.text.x = element_text(angle = 90, vjust = 0.5, hjust = 1))
  
  ggplotly(graphe, source = 'source', tooltip = "text") %>% 
    layout(
      title = list(
        text = paste0(
          "Disponibilités du ", format(datetime_sel(), format = "%A %d %B %Y")
        ),
        x = 0
      ),
      margin = list(l = 30, b = 50, r = 10, t = 60),
      font = list(family = 'Arial', size = 16)
    )%>% 
    
    config(displayModeBar = F)
})

plotlyOutput('dispos1')

```

Plougrescant {data-navmenu="Cotes-d Armor"}
============================================================================

Row
-----------------------------------------------------------------------

```{r, include=FALSE}
#Chargement des données
niveaux_maree2 = niveaux_marees %>% filter(site == "Plougrescant")
maree_infos2 <- marees_infos %>% filter(site == "Plougrescant")

chemin2 = st_read("data/Acces.gpkg",layer = "chemins_Plougrescant")
parking2 = st_read("data/Acces.gpkg",layer = "parkings_Plougrescant")
spots2 = spots %>% filter(site == "Plougrescant")

```


### Carte des sites de Plougrescant

```{r}
#Initialisation de la carte à l'heure actuelle
output$carte2 <- renderLeaflet({
  
  #Trouve la hauteur correspondante à la date la plus proche
  hauteur_sel = maree_infos2[which.min( abs(maree_infos2$datetime - Sys.time()) ),2]
  id_niveau = which.min( abs( niveaux_maree2$hauteur - hauteur_sel ) )
  pal <- colorNumeric(rev(brewer.pal(9, "Blues")[4:8]), domain = niveaux_maree2$hauteur)
  
  carte <- leaflet() %>%
    addTiles(
      urlTemplate = "https://data.geopf.fr/wmts?SERVICE=WMTS&REQUEST=GetTile&VERSION=1.0.0&LAYER=ORTHOIMAGERY.ORTHOPHOTOS&STYLE=normal&FORMAT=image/jpeg&TILEMATRIXSET=PM&TILEMATRIX={z}&TILEROW={y}&TILECOL={x}",
      attribution = "Orthophotos © IGN/Géoportail",
      options = tileOptions(
        minZoom = 0,
        maxNativeZoom = 19,
        maxZoom = 22
      )) %>%
    clearShapes() %>%
    addPolygons(data = niveaux_maree2[id_niveau,],
                stroke = FALSE, smoothFactor = 0, 
                fillColor = ~pal(hauteur), fillOpacity = 0.5, 
                layerId = "niveau") %>%
    addPolylines(data = chemin2,
            weight = 3,
            color = "yellow",opacity = 1,  dashArray = "10 10") %>%
    addDivicon(data = parking2,
            html = "<i class='fa fa-parking' style='font-size:24px; color:#2A81CB;'></i>",
            layerId = ~Nom) %>%
    addAwesomeMarkers(data = spots2,
            icon = spoticon,
            layerId = ~Spot, group = "spots")
  
  carte
  
})

observeEvent(datetime_sel(), {
  
  #Trouve la hauteur correspondante à la date la plus proche
  hauteur_sel = maree_infos2[which.min( abs(maree_infos2$datetime - datetime_sel()) ),2]
  id_niveau = which.min( abs( niveaux_maree2$hauteur - hauteur_sel ) )
  pal <- colorNumeric(rev(brewer.pal(9, "Blues")[4:8]), domain = niveaux_maree2$hauteur)
  
#Remplace le niveau de mer actuel
  carte <- leafletProxy('carte2') %>%
      removeShape('niveau') %>%
      addPolygons(data = niveaux_maree2[id_niveau,],
                stroke = FALSE, smoothFactor = 0, 
                fillColor = ~pal(hauteur), fillOpacity = 0.5, 
                layerId = "niveau")

  }, ignoreInit = TRUE)

# Ajuste la sélection multiple à chaque clique
selection2 <- reactiveVal(character(0))

observeEvent(input$carte2_marker_click,{
  req(input$carte2_marker_click)
  id = str_remove(input$carte2_marker_click$id, pattern = "sel_")
  
  selection2(symdiff(id,selection2()))

})

observeEvent(selection2(), {
  
  spoticon = awesomeIcons(
    icon = 'mountain',
    iconColor = 'white',
    library = 'fa',
    markerColor = "red"
  )
  
#Remplace le niveau de mer actuel
  map <- leafletProxy('carte2') %>%
      clearGroup("sel") %>%
    addAwesomeMarkers(data = spots2 %>% filter(Spot %in% selection2()),
            icon = spoticon,
            layerId = ~paste0("sel_", Spot), group = "sel")

  },ignoreInit = TRUE)

liste_spots2 <- reactive({
  selection2()
})

leafletOutput('carte2')


```

Row {.tabset}
-----------------------------------------------------------------------

### Graphe de la marée du jour

```{r}
# Courbe de la marée du jour
output$courbe2 <- renderPlotly({
  
  maree_jour2 <- maree_infos2 %>% 
    filter(as.Date(datetime, tz = "Europe/Paris") == as.Date(datetime_sel(), tz = "Europe/Paris"))
  
  point_sel <- maree_jour2[which.min(abs(maree_jour2$datetime - datetime_sel())), ]
  hauteur_sel <- point_sel$hauteur
  pal <- colorNumeric(rev(brewer.pal(9, "Blues")[4:8]), domain = niveaux_maree2$hauteur)
  
  graphe <- ggplot(maree_jour2, aes(x = datetime, y = hauteur)) + 
    geom_area(data = maree_jour2 %>% mutate(hauteur = hauteur_sel), 
              aes(x = datetime, y = hauteur, group = 1),
              fill = pal(hauteur_sel), color = NA, alpha = 0.5) +
    geom_line(color = "black", linewidth = 0.5) +
    geom_point(data = point_sel, aes(x = datetime, y = hauteur),
               color = "red", size = 1.2) +
    scale_x_datetime(date_breaks = "2 hour", date_labels = "%Hh%M") +
    theme_minimal(base_size = 14) + 
    theme(axis.text.x = element_text(angle = 90, vjust = 0.5, hjust = 1)) +
    labs(x = "Heures", y = "Hauteur de mer")
  
  ggplotly(graphe, source = 'source', tooltip = "text") %>% 
    layout(
      title = list(
        text = paste0(
          "Marée du ", format(datetime_sel(), format = "%A %d %B %Y"),
          "<br><sup>Hauteur de ", round(hauteur_sel,2), " m à ",format(datetime_sel(),"%Hh%M"),"</sup>"
        ),
        x = 0
      ),
      margin = list(l = 30, b = 50, r = 10, t = 60),
      font = list(family = 'Arial', size = 16)
    )%>% 
    
    config(displayModeBar = F)
})


plotlyOutput('courbe2')

```

### Accessibilité des spots sur le site

```{r, eval = TRUE}
# Graphe des disponibilités
output$dispos2 <- renderPlotly({
  req(liste_spots2())
  dt = periodes() %>% filter(Spot %in% liste_spots2() & site == "Plougrescant")
  

  graphe = ggplot(dt) +
  geom_rect(aes(xmin = debut, xmax = fin,
                ymin = as.numeric(factor(Spot)) - 0.4,
                ymax = as.numeric(factor(Spot)) + 0.4,
                fill = categorie,
                text = paste0(categorie, " de ", 
                            format(debut, "%Hh%M"), " à ", format(fin, "%Hh%M")))) +
  geom_vline(xintercept = as.numeric(datetime_sel()), color = "red", linewidth = 0.5) +
  scale_y_continuous(
    breaks = seq_along(levels(factor(dt$Spot))),
    labels = levels(factor(dt$Spot))
  ) +
  scale_fill_manual(values = c("possible" = "seagreen", "limite" = "orange")) +
  scale_x_datetime(date_breaks = "2 hour",date_labels = "%Hh%M") +
  labs(x = "Heure", y = NULL, fill = "Accès") +
  theme_minimal(base_size = 14) +
  theme(axis.text.x = element_text(angle = 90, vjust = 0.5, hjust = 1))
  
  ggplotly(graphe, source = 'source', tooltip = "text") %>% 
    layout(
      title = list(
        text = paste0(
          "Disponibilités du ", format(datetime_sel(), format = "%A %d %B %Y")
        ),
        x = 0
      ),
      margin = list(l = 30, b = 50, r = 10, t = 60),
      font = list(family = 'Arial', size = 16)
    )%>% 
    
    config(displayModeBar = F)
})

plotlyOutput('dispos2')

```

Trégastel {data-navmenu="Cotes-d Armor"}
===========================================================================

Row
-----------------------------------------------------------------------

```{r, include=FALSE}
#Chargement des données
niveaux_maree3 = niveaux_marees %>% filter(site == "Tregastel")
maree_infos3 <- marees_infos %>% filter(site == "Tregastel")


```


### Carte des sites de Trégastel & Ploumanac'h

```{r}
#Initialisation de la carte à l'heure actuelle
output$carte3 <- renderLeaflet({
  
  #Trouve la hauteur correspondante à la date la plus proche
  hauteur_sel = maree_infos3[which.min( abs(maree_infos3$datetime - Sys.time()) ),2]
  id_niveau = which.min( abs( niveaux_maree3$hauteur - hauteur_sel ) )
  pal = colorNumeric(rev(brewer.pal(9, "Blues")[4:8]), domain = niveaux_maree3$hauteur)
  
  carte <- leaflet() %>%
    addTiles(
      urlTemplate = "https://data.geopf.fr/wmts?SERVICE=WMTS&REQUEST=GetTile&VERSION=1.0.0&LAYER=ORTHOIMAGERY.ORTHOPHOTOS&STYLE=normal&FORMAT=image/jpeg&TILEMATRIXSET=PM&TILEMATRIX={z}&TILEROW={y}&TILECOL={x}",
      attribution = "Orthophotos © IGN/Géoportail",
      options = tileOptions(
        minZoom = 0,
        maxNativeZoom = 19,
        maxZoom = 22
      )) %>%
    clearShapes() %>%
    addPolygons(data = niveaux_maree3[id_niveau,],
                stroke = FALSE, smoothFactor = 0, 
                fillColor = ~pal(hauteur), fillOpacity = 0.5, 
                layerId = "niveau")
  
  carte
  
})

observeEvent(datetime_sel(), {
  
  #Trouve la hauteur correspondante à la date la plus proche
  hauteur_sel = maree_infos3[which.min( abs(maree_infos3$datetime - datetime_sel()) ),2]
  id_niveau = which.min( abs( niveaux_maree3$hauteur - hauteur_sel ) )
  pal <- colorNumeric(rev(brewer.pal(9, "Blues")[4:8]), domain = niveaux_maree3$hauteur)
  
#Remplace le niveau de mer actuel
  carte <- leafletProxy('carte3') %>%
      removeShape('niveau') %>%
      addPolygons(data = niveaux_maree3[id_niveau,],
                stroke = FALSE, smoothFactor = 0, 
                fillColor = ~pal(hauteur), fillOpacity = 0.5, 
                layerId = "niveau")

  }, ignoreInit = TRUE)



leafletOutput('carte3')


```

Row {.tabset}
-----------------------------------------------------------------------

### Graphe de la marée du jour

```{r}
# Courbe de la marée du jour
output$courbe3 <- renderPlotly({
  
  maree_jour3 <- maree_infos3 %>% 
    filter(as.Date(datetime, tz = "Europe/Paris") == as.Date(datetime_sel(), tz = "Europe/Paris"))
  
  point_sel <- maree_jour3[which.min(abs(maree_jour3$datetime - datetime_sel())), ]
  hauteur_sel <- point_sel$hauteur
  pal <- colorNumeric(rev(brewer.pal(9, "Blues")[4:8]), domain = niveaux_maree3$hauteur)
  
  graphe <- ggplot(maree_jour3, aes(x = datetime, y = hauteur)) + 
    geom_area(data = maree_jour3 %>% mutate(hauteur = hauteur_sel), 
              aes(x = datetime, y = hauteur, group = 1),
              fill = pal(hauteur_sel), color = NA, alpha = 0.5) +
    geom_line(color = "black", linewidth = 0.5) +
    geom_point(data = point_sel, aes(x = datetime, y = hauteur),
               color = "red", size = 1.2) +
    scale_x_datetime(date_breaks = "2 hour", date_labels = "%Hh%M") +
    theme_minimal(base_size = 14) + 
    theme(axis.text.x = element_text(angle = 90, vjust = 0.5, hjust = 1)) +
    labs(x = "Heures", y = "Hauteur de mer")
  
  ggplotly(graphe, source = 'source', tooltip = "text") %>% 
    layout(
      title = list(
        text = paste0(
          "Marée du ", format(datetime_sel(), format = "%A %d %B %Y"),
          "<br><sup>Hauteur de ", round(hauteur_sel,2), " m à ",format(datetime_sel(),"%Hh%M"),"</sup>"
        ),
        x = 0
      ),
      margin = list(l = 30, b = 50, r = 10, t = 60),
      font = list(family = 'Arial', size = 16)
    )%>% 
    
    config(displayModeBar = F)
})


plotlyOutput('courbe3')

```

### Accessibilité des spots sur le site

```{r, eval = TRUE}


```

Primel {data-navmenu="Finistere"}
============================================================================

Row
-----------------------------------------------------------------------

```{r, include=FALSE}
#Chargement des données
niveaux_maree4 = niveaux_marees %>% filter(site == "Primel")
maree_infos4 <- marees_infos %>% filter(site == "Primel")

chemin4 = st_read("data/Acces.gpkg",layer = "chemins_Primel")
parking4 = st_read("data/Acces.gpkg",layer = "parkings_Primel")
spots4 = spots %>% filter(site == "Primel")

```


### Carte des sites de Primel

```{r}
#Initialisation de la carte à l'heure actuelle
output$carte4 <- renderLeaflet({
  
  #Trouve la hauteur correspondante à la date la plus proche
  hauteur_sel = maree_infos4[which.min( abs(maree_infos4$datetime - Sys.time()) ),2]
  id_niveau = which.min( abs( niveaux_maree4$hauteur - hauteur_sel ) )
  pal <- colorNumeric(rev(brewer.pal(9, "Blues")[4:8]), domain = niveaux_maree4$hauteur)
  
  carte <- leaflet() %>%
    addTiles(
      urlTemplate = "https://data.geopf.fr/wmts?SERVICE=WMTS&REQUEST=GetTile&VERSION=1.0.0&LAYER=ORTHOIMAGERY.ORTHOPHOTOS&STYLE=normal&FORMAT=image/jpeg&TILEMATRIXSET=PM&TILEMATRIX={z}&TILEROW={y}&TILECOL={x}",
      attribution = "Orthophotos © IGN/Géoportail",
      options = tileOptions(
        minZoom = 0,
        maxNativeZoom = 19,
        maxZoom = 22
      )) %>%
    clearShapes() %>%
    addPolygons(data = niveaux_maree4[id_niveau,],
                stroke = FALSE, smoothFactor = 0, 
                fillColor = ~pal(hauteur), fillOpacity = 0.5, 
                layerId = "niveau") %>%
    addPolylines(data = chemin4,
            weight = 3,
            color = "yellow",opacity = 1,  dashArray = "10 10") %>%
    addDivicon(data = parking4,
            html = "<i class='fa fa-parking' style='font-size:24px; color:#2A81CB;'></i>",
            layerId = ~Nom) %>%
    addAwesomeMarkers(data = spots4,
            icon = spoticon,
            layerId = ~Spot, group = "spots")
  
  carte
  
})

observeEvent(datetime_sel(), {
  
  #Trouve la hauteur correspondante à la date la plus proche
  hauteur_sel = maree_infos4[which.min( abs(maree_infos4$datetime - datetime_sel()) ),2]
  id_niveau = which.min( abs( niveaux_maree4$hauteur - hauteur_sel ) )
  pal <- colorNumeric(rev(brewer.pal(9, "Blues")[4:8]), domain = niveaux_maree4$hauteur)
  
#Remplace le niveau de mer actuel
  carte <- leafletProxy('carte4') %>%
      removeShape('niveau') %>%
      addPolygons(data = niveaux_maree4[id_niveau,],
                stroke = FALSE, smoothFactor = 0, 
                fillColor = ~pal(hauteur), fillOpacity = 0.5, 
                layerId = "niveau")

  }, ignoreInit = TRUE)

# Ajuste la sélection multiple à chaque clique
selection4 <- reactiveVal(character(0))

observeEvent(input$carte4_marker_click,{
  req(input$carte4_marker_click)
  id = str_remove(input$carte4_marker_click$id, pattern = "sel_")
  
  selection4(symdiff(id,selection4()))

})

observeEvent(selection4(), {
  
  spoticon = awesomeIcons(
    icon = 'mountain',
    iconColor = 'white',
    library = 'fa',
    markerColor = "red"
  )
  
#Remplace le niveau de mer actuel
  map <- leafletProxy('carte4') %>%
      clearGroup("sel") %>%
    addAwesomeMarkers(data = spots4 %>% filter(Spot %in% selection4()),
            icon = spoticon,
            layerId = ~paste0("sel_", Spot), group = "sel")

  },ignoreInit = TRUE)


liste_spots4 <- reactive({
  selection4()
})

leafletOutput('carte4')


```

Row {.tabset}
-----------------------------------------------------------------------

### Graphe de la marée du jour

```{r}
# Courbe de la marée du jour
output$courbe4 <- renderPlotly({
  
  maree_jour4 <- maree_infos4 %>% 
    filter(as.Date(datetime, tz = "Europe/Paris") == as.Date(datetime_sel(), tz = "Europe/Paris"))
  
  point_sel <- maree_jour4[which.min(abs(maree_jour4$datetime - datetime_sel())), ]
  hauteur_sel <- point_sel$hauteur
  pal <- colorNumeric(rev(brewer.pal(9, "Blues")[4:8]), domain = niveaux_maree4$hauteur)
  
  graphe <- ggplot(maree_jour4, aes(x = datetime, y = hauteur)) + 
    geom_area(data = maree_jour4 %>% mutate(hauteur = hauteur_sel), 
              aes(x = datetime, y = hauteur, group = 1),
              fill = pal(hauteur_sel), color = NA, alpha = 0.5) +
    geom_line(color = "black", linewidth = 0.5) +
    geom_point(data = point_sel, aes(x = datetime, y = hauteur),
               color = "red", size = 1.2) +
    scale_x_datetime(date_breaks = "2 hour", date_labels = "%Hh%M") +
    theme_minimal(base_size = 14) + 
    theme(axis.text.x = element_text(angle = 90, vjust = 0.5, hjust = 1)) +
    labs(x = "Heures", y = "Hauteur de mer")
  
  ggplotly(graphe, source = 'source', tooltip = "text") %>% 
    layout(
      title = list(
        text = paste0(
          "Marée du ", format(datetime_sel(), format = "%A %d %B %Y"),
          "<br><sup>Hauteur de ", round(hauteur_sel,2), " m à ",format(datetime_sel(),"%Hh%M"),"</sup>"
        ),
        x = 0
      ),
      margin = list(l = 30, b = 50, r = 10, t = 60),
      font = list(family = 'Arial', size = 16)
    )%>% 
    
    config(displayModeBar = F)
})


plotlyOutput('courbe4')

```

### Accessibilité des spots sur le site

```{r}
# Graphe des disponibilités
output$dispos4 <- renderPlotly({
  req(liste_spots4())
  dt = periodes() %>% filter(Spot %in% liste_spots4() & site == "Primel")
  

  graphe = ggplot(dt) +
  geom_rect(aes(xmin = debut, xmax = fin,
                ymin = as.numeric(factor(Spot)) - 0.4,
                ymax = as.numeric(factor(Spot)) + 0.4,
                fill = categorie,
                text = paste0(categorie, " de ", 
                            format(debut, "%Hh%M"), " à ", format(fin, "%Hh%M")))) +
  geom_vline(xintercept = as.numeric(datetime_sel()), color = "red", linewidth = 0.5) +
  scale_y_continuous(
    breaks = seq_along(levels(factor(dt$Spot))),
    labels = levels(factor(dt$Spot))
  ) +
  scale_fill_manual(values = c("possible" = "seagreen", "limite" = "orange")) +
  scale_x_datetime(date_breaks = "2 hour",date_labels = "%Hh%M") +
  labs(x = "Heure", y = NULL, fill = "Accès") +
  theme_minimal(base_size = 14) +
  theme(axis.text.x = element_text(angle = 90, vjust = 0.5, hjust = 1))
  
  ggplotly(graphe, source = 'source', tooltip = "text") %>% 
    layout(
      title = list(
        text = paste0(
          "Disponibilités du ", format(datetime_sel(), format = "%A %d %B %Y")
        ),
        x = 0
      ),
      margin = list(l = 30, b = 50, r = 10, t = 60),
      font = list(family = 'Arial', size = 16)
    )%>% 
    
    config(displayModeBar = F)
})

plotlyOutput('dispos4')

```


Informations {data-icon="fa-info-circle"}
============================================================================

Row {data-height=600}
----------------------------------------------------------------------------

### Les marées des sites d'escalade bretons {data-width=300}
Salut à toi jeune explorateur,

Ce dépôt me sert à partager des cartes que j'ai réalisé sur QGIS dans mon temps libre.  
Elles permettent de visualiser le niveau de la mer dans les mois à venir sur différents sites d'escalade bretons (Côtes-d'Armor et alentours).

### Utilisation {data-width=700}
La barre de navigation en haut vous permet de sélectionner le site qui vous intéresse (ils sont triés par département).  
Quant à la lecture des données : un calendrier permet de renseigner la date et l'horaire souhaités. Les prévisions vont du 1er mars 2026 au 1er octobre 2026.
Les mesures sont basées sur le zéro hydrographique de port aux alentours.  
Cela devrait être suffisamment cohérent avec les sites de relevée de marées type maree.info .  
  

Row {.tabset}
----------------------------------------------------------------------------

### Sources
Les prévisions de marées proviennent de l'application __Marée__ de Christian Guine. Les couches du niveau de la mer sont générées à l'aide du [Modèle Numérique de Terrain](https://diffusion.shom.fr/multiproduct/product/configure/id/427) du __SHOM__.

L'application est faite à l'aide du framework [Shiny](http://shiny.rstudio.com) en [langage R](https://www.r-project.org/). La mise en page est produite à l'aide du package [flexdashboard](http://rstudio.github.io/flexdashboard/index.html), et les graphiques ainsi que les cartes grâce aux packages [Plotly](http://plot.ly), [Leaflet.js](http://leafletjs.com/) et [ggplot2](http://ggplot2.org/).  Le code de l'application est disponible sur ce lien : <https://github.com/YannPIR/Maree>. 

### Remarques

Si vous avez des questions, envies, remarques, n'hésitez pas à m'envoyer un message.
Bien que les valeurs soient cohérentes, il doit y avoir une incertitude 15 à 30 minutes. Si vous finissez à l'eau par ma faute, je ne suis pas responsable.

### Contacts

Mail : [yannluc.pierre@gmail.com](mailto:yannluc.pierre@gmail.com)



<style>
.icon-transparent {
  background: transparent;
  border: none;
}
</style>
