---
title: "CliffCast"
runtime: shiny
output: 
  flexdashboard::flex_dashboard:
    orientation: rows
    vertical_layout: fill
    navbar:
      - { title: "V1", icon: "fa-map-o", href: "https://yannpir.github.io/Maree/", align: right }
    source_code: https://github.com/YannPIR/Maree
    theme: cosmo
---


```{r setup, include=FALSE}

library(shiny)
library(shinyTime)
library(plotly)
library(leaflet)
library(leaflet.extras)
library(leaflet.extras2)
library(tidyverse)
library(sf)
library(lubridate)
library(rjson)
library(RColorBrewer)

###CHARGEMENT DES DONNEES
niveaux_marees = st_read("data/niveaux_marees.gpkg", layer = "niveaux_marees")
marees_infos = read.csv("data/marees_infos.csv", header = TRUE) %>%
  mutate(
    datetime = as.POSIXct(datetime, format = "%Y-%m-%dT%H:%M", tz = "UTC")
  )
spots = st_read("data/spots.gpkg", layer = "spots")%>%
  mutate(Spot_id = row_number())

# On combine date + heure dans UNE seule expression réactive
datetime_sel <- reactive({
  req(input$date, input$horaires)  # attend que les deux soient définis
  
  heure_str <- format(input$horaires, "%H:%M:%S", tz = "Europe/Paris")
  as.POSIXct(paste(input$date, heure_str), 
             format = "%Y-%m-%d %H:%M:%S", 
             tz = "Europe/Paris")
  
}) %>% debounce(300)

#Icons identiques pour toutes les cartes
spoticon_ini = awesomeIcons(
    icon = 'mountain',
    iconColor = 'black',
    library = 'fa',
    markerColor = "white"
  )

spoticon_sel <- awesomeIcons(
  icon = 'mountain',
  iconColor = 'white',
  library = 'fa',
  markerColor = "red"
)


###PÉRIODES DE DISPONIBILITÉS

periodes = eventReactive(datetime_sel(),{
  
  acces_detail <- spots %>%
  st_drop_geometry() %>%                     # on travaille sur les attributs
  select(Spot_id, Spot, acces_possible, acces_limite, site) %>%
  tidyr::crossing(
    marees_infos %>% 
    filter(as.Date(datetime, tz = "Europe/Paris") == as.Date(datetime_sel(), tz = "Europe/Paris")) %>%
    select(-any_of("site"))) %>%
  arrange(site, Spot_id, datetime) %>%
  mutate(
    categorie = case_when(
      hauteur <= acces_possible ~ "possible",
      hauteur <= acces_limite   ~ "limite",
      TRUE                      ~ "impossible"
    )
  )

# Fonction utilitaire : id de "run" (équivalent maison de data.table::rleid)
run_id <- function(x) {
  r <- rle(x)
  rep(seq_along(r$lengths), r$lengths)
}

periodes <- acces_detail %>%
  group_by(site, Spot_id) %>%
  mutate(run = run_id(categorie)) %>%
  group_by(site, Spot_id, Spot, run, categorie) %>%
  summarise(
    debut = min(datetime),
    fin   = max(datetime) + minutes(10),   # ajoute le pas de temps pour que le segment aille jusqu'à la borne réelle
    .groups = "drop"
  ) %>%
  filter(categorie != "impossible") %>%    # on n'affiche que "possible" et "limite"
  select(-run)
  
return(periodes)
})




```



Sidebar {.sidebar .no-mobile}
=====================================================================

```{r Chargement sidebar, class="no-mobile"}
tags$br()
# Choix de la date et horaires
dateInput(inputId =  "date", label = "Choisissez une date", value = NULL,
          min = Sys.Date(), max = "2026-12-31",
          format = "dd/mm/yyyy", weekstart = 1, language = "fr")

sliderInput('horaires', label = 'Choisissez un horaire',
            value = Sys.time(),
            min = as.POSIXct(paste0(Sys.Date(), " 00:00:00"), tz = "Europe/Paris"),
            max = as.POSIXct(paste0(Sys.Date(), " 23:59:59"), tz = "Europe/Paris"),
            timeFormat = "%H:%M",
            step = 300,
            ticks = FALSE,
            timezone = format(Sys.time(), "%z", tz = "Europe/Paris"))

observeEvent(event_data("plotly_click", source = 'courbe'),{
  
  date = as.POSIXct( event_data("plotly_click", source = 'courbe')$x )
  jour = format(date, format = "%Y-%m-%d", tz = "Europe/Paris")
  
  updateSliderInput(session,'horaires',
                    value = date,
                    min = as.POSIXct(paste0(jour, " 00:00:00"), tz = "Europe/Paris"),
                    max = as.POSIXct(paste0(jour, " 23:59:59"), tz = "Europe/Paris"),
                    timeFormat = "%H:%M")
})


```

Une fois la date choisie, des informations complémentaires sont présentes dans le __panneau dépliable__.

- __Cliquez__ sur un des des titres pour déplier/replier le panneau.  
- Vous pouvez __déplacer__ ce dernier en cliquant sur le haut de celui-ci.  
- __Cliquer__ sur la courbe de marée peut également sélectionner un horaire.  
- Si vous avez un problème de zooms sur un des graphes, un __double-click__ devrait réparer.

Ploubazlanec {data-navmenu="Cotes-d Armor"}
======================================================================

Initialisation Ploubazlanec
-----------------------------------------------------------------------

```{r chargement données Ploubazlanec, include=FALSE}
#Chargement des données
niveaux_maree1 = niveaux_marees %>% filter(site == "Loguivy")
maree_infos1 <- marees_infos %>% filter(site == "Loguivy")

chemin1 = st_read("data/Acces.gpkg",layer = "chemins_Loguivy")
parking1 = st_read("data/Acces.gpkg",layer = "parkings_Loguivy")
spots1 = spots %>% filter(site == "Loguivy")

```

```{r interactives de Ploubazlanec}

#Modification du niveau de marée sur les cartes
observeEvent(datetime_sel(), {
  
  #Trouve la hauteur correspondante à la date la plus proche
  hauteur_sel = maree_infos1[which.min( abs(maree_infos1$datetime - datetime_sel()) ),2]
  id_niveau = which.min( abs( niveaux_maree1$hauteur - hauteur_sel ) )
  pal <- colorNumeric(rev(brewer.pal(9, "Blues")[4:8]), domain = niveaux_maree1$hauteur)
  
 #Remplace le niveau de mer - PC
  leafletProxy('carte1') %>%
      removeShape('niveau') %>%
      addPolygons(data = niveaux_maree1[id_niveau,],
                stroke = FALSE, smoothFactor = 0, 
                fillColor = ~pal(hauteur), fillOpacity = 0.5, 
                layerId = "niveau")
  
  #Remplace le niveau de mer - mobile
  leafletProxy('carte1_mobile') %>%
      removeShape('niveau') %>%
      addPolygons(data = niveaux_maree1[id_niveau,],
                stroke = FALSE, smoothFactor = 0, 
                fillColor = ~pal(hauteur), fillOpacity = 0.5, 
                layerId = "niveau")

  },
 ignoreInit = TRUE)



# Gestion des sélections multiples
selection1 <- reactiveVal(character(0))

observeEvent(input$carte1_marker_click,{
  req(input$carte1_marker_click)
  id = str_remove(input$carte1_marker_click$id, pattern = "sel_")
  
  selection1(symdiff(id,selection1()))

},ignoreInit = TRUE)

observeEvent(input$carte1_mobile_marker_click, {
  req(input$carte1_mobile_marker_click)
  id <- str_remove(input$carte1_mobile_marker_click$id, pattern = "sel_")
  selection1(symdiff(id, selection1()))
}, ignoreInit = TRUE)


#Modification des markers sélectionnés
observeEvent(selection1(), {
  
#Ajoute les marqueurs sélectionnés - PC
  leafletProxy('carte1') %>%
      clearGroup("sel") %>%
    addAwesomeMarkers(data = spots1 %>% filter(Spot %in% selection1()),
            icon = spoticon_sel,
            layerId = ~paste0("sel_", Spot), group = "sel")
  
  #Ajoute les marqueurs sélectionnés - mobile
  leafletProxy('carte1_mobile') %>%
      clearGroup("sel") %>%
    addAwesomeMarkers(data = spots1 %>% filter(Spot %in% selection1()),
            icon = spoticon_sel,
            layerId = ~paste0("sel_", Spot), group = "sel")
  
  },ignoreInit = TRUE)

liste_spots1 <- reactive({
  selection1()
})
```

```{r Création des outputs de Ploubazlanec}

build_carte1 = function(){
  
  #Trouve la hauteur correspondante à la date la plus proche
  hauteur_sel = maree_infos1[which.min( abs(maree_infos1$datetime - Sys.time()) ),2]
  id_niveau = which.min( abs( niveaux_maree1$hauteur - hauteur_sel ) )
  
  pal <- colorNumeric(rev(brewer.pal(9, "Blues")[4:8]), domain = niveaux_maree1$hauteur)
  
  carte <- leaflet() %>%
    
    addTiles(
      urlTemplate = "https://data.geopf.fr/wmts?SERVICE=WMTS&REQUEST=GetTile&VERSION=1.0.0&LAYER=ORTHOIMAGERY.ORTHOPHOTOS&STYLE=normal&FORMAT=image/jpeg&TILEMATRIXSET=PM&TILEMATRIX={z}&TILEROW={y}&TILECOL={x}",
      attribution = "Orthophotos © IGN/Géoportail",
      options = tileOptions(
        minZoom = 0,
        maxNativeZoom = 19,
        maxZoom = 22
      )) %>%
    
    clearShapes() %>%
    
    addPolygons(data = niveaux_maree1[id_niveau,],
             stroke = FALSE, smoothFactor = 0, 
            fillColor = ~pal(hauteur), fillOpacity = 0.5, 
            layerId = "niveau") %>%
    
    addPolylines(data = chemin1,
            weight = 3,
            color = "yellow",opacity = 1,  dashArray = "10 10") %>%
    
    addDivicon(data = parking1,
            html = "<i class='fa fa-parking' style='font-size:24px; color:#2A81CB;'></i>",
            className = "icon-transparent",
            divOptions = list(
              iconSize = c(20, 20),
              iconAnchor = c(15, 15) ),
            layerId = ~Nom) %>%
    
    addAwesomeMarkers(data = spots1,
            icon = spoticon_ini,
            layerId = ~Spot, group = "spots")
  
  carte
}

build_courbe1 = function(){
  
  maree_jour1 <- maree_infos1 %>% 
    filter(as.Date(datetime, tz = "Europe/Paris") == as.Date(datetime_sel(), tz = "Europe/Paris"))
  
  point_sel <- maree_jour1[which.min(abs(maree_jour1$datetime - datetime_sel())), ]
  hauteur_sel <- point_sel$hauteur
  pal <- colorNumeric(rev(brewer.pal(9, "Blues")[4:8]), domain = niveaux_maree1$hauteur)
  
  graphe <- ggplot() + 
    geom_area(data = maree_jour1 %>% mutate(hauteur = hauteur_sel), 
              aes(x = datetime, y = hauteur, group = 1),
              fill = pal(hauteur_sel), color = NA, alpha = 0.5) +
    
    geom_line(data = maree_jour1,
              aes(x = datetime,y = hauteur, group = 1,
                  text = paste0(round(hauteur,2), "m à ",
                                                  format(datetime,"%Hh%M", tz = "Europe/Paris"))),
              color = "black", linewidth = 0.5) +
    
    geom_point(data = point_sel, aes(x = datetime, y = hauteur),
               color = "red", size = 1.2) +
    scale_x_datetime(date_breaks = "2 hour", date_labels = "%Hh%M", timezone = "Europe/Paris") +
    theme_minimal(base_size = 14) + 
    theme(axis.text.x = element_text(angle = 90, vjust = 0.5, hjust = 1)) +
    labs(x = "Heures", y = "Hauteur de mer")
  
  ggplotly(graphe, source = 'courbe', tooltip = "text") %>% 
    layout(
      title = list(
        text = paste0(
          "Marée du ", format(datetime_sel(), "%A %d %B %Y", tz = "Europe/Paris"),
          "<br><sup>Hauteur de ", round(hauteur_sel,2), " m à ",format(datetime_sel(),"%Hh%M", tz = "Europe/Paris"),"</sup>"
        ),
        x = 0
      ),
      margin = list(l = 30, b = 50, r = 10, t = 60),
      font = list(family = 'Arial', size = 16)
    )%>% 
  config(displayModeBar = F)
  
}

build_dispos1 = function(){
  
  dt = periodes() %>% filter(Spot %in% liste_spots1() & site == "Loguivy")
  
  if (nrow(dt) == 0) {
    return(
      plotly_empty(type = "scatter", mode = "markers") %>%
        layout(
          title = list(text = "Sélectionnez au moins un spot sur la carte", x = 0.5),
          xaxis = list(visible = FALSE),
          yaxis = list(visible = FALSE)
        ) %>%
        config(displayModeBar = FALSE)
    )
  }
  
  graphe = ggplot(dt) +
  geom_rect(aes(xmin = debut, xmax = fin,
                ymin = as.numeric(factor(Spot)) - 0.4,
                ymax = as.numeric(factor(Spot)) + 0.4,
                fill = categorie,
                text = paste0(categorie, " de ", 
                            format(debut, "%Hh%M", tz = "Europe/Paris"), " à ", format(fin, "%Hh%M", tz = "Europe/Paris")))) +
  geom_vline(xintercept = as.numeric(datetime_sel()), color = "red", linewidth = 0.5) +
  scale_y_continuous(
    breaks = seq_along(levels(factor(dt$Spot))),
    labels = levels(factor(dt$Spot))
  ) +
  scale_fill_manual(values = c("possible" = "seagreen", "limite" = "orange")) +
  scale_x_datetime(date_breaks = "2 hour",date_labels = "%Hh%M", timezone = "Europe/Paris")+

  labs(x = "Heure", y = NULL, fill = "Accès") +
  theme_minimal(base_size = 14) +
  theme(axis.text.x = element_text(angle = 90, vjust = 0.5, hjust = 1))
  
  ggplotly(graphe, source = 'source', tooltip = "text") %>% 
    layout(
      title = list(
        text = paste0(
          "Disponibilités du ", format(datetime_sel(), "%A %d %B %Y", tz = "Europe/Paris")
        ),
        x = 0
      ),
      margin = list(l = 30, b = 50, r = 10, t = 60),
      font = list(family = 'Arial', size = 16)
    ) %>%
    config(displayModeBar = FALSE)
  
}

output$carte1 <- renderLeaflet({ build_carte1() })
output$carte1_mobile <- renderLeaflet({ build_carte1() })

output$courbe1 <- renderPlotly({ build_courbe1() })
output$dispos1 <- renderPlotly({ build_dispos1() })

```

### Carte des sites de Ploubazlanec {.no-mobile}

```{r Carte Ploubazlanec, class="no-mobile"}

leafletOutput('carte1')

```

```{r Panels Ploubazlanec, class="no-mobile"}
absolutePanel(id = "controls", class = "panel panel-default", fixed = TRUE,
              draggable = TRUE, top = 100, left = "auto", right = 30, bottom = "auto",
              width = '50%', height = 'auto', 
              style = "overflow: auto; max-height: 1000px; opacity: 0.95; z-index: 1000",
  h4(strong("")),
  
  HTML('<button data-toggle="collapse" data-target="#box_maree1" class="btn-block btn-courbe">Graphe de la marée du jour</button>'),
  tags$div(id = 'box_maree1', class = "collapse in",
    plotlyOutput('courbe1')
  ),
  
  HTML('<button data-toggle="collapse" data-target="#box_access1" class="btn-block btn-dispos">Accessibilité des spots sur le site</button>'),
  tags$div(id = 'box_access1', class = "collapse",
    plotlyOutput('dispos1')
  )
)

```

### Carte des sites de Ploubazlanec {.mobile}

```{r Carte Ploubazlanec mobile, class="mobile"}

leafletOutput('carte1_mobile')

```


```{r Panels Ploubazlanec mobile, class="mobile"}

absolutePanel(id = "controls", class = "panel panel-default", fixed=TRUE,
              left = 0, right = 0, bottom = 0,
              style = "opacity: 0.95; z-index: 1000;",
  
  HTML('<button data-toggle="collapse" data-target="#box_horaire1" 
        class="btn-block btn-courbe" style="margin-bottom:0;">📅 Date / Horaire</button>'),
  
  tags$div(id = 'box_horaire1', class = "collapse",
    wellPanel(
      fluidRow(
          column(5, dateInput(inputId = "date", label = "Date", value = NULL,
                         min = Sys.Date(), max = "2026-09-30",
                         format = "dd/mm/yyyy", weekstart = 1, language = "fr")),
          column(7, sliderInput('horaires', label = "Horaire",
                           value = Sys.time(),
                           min = as.POSIXct(paste0(Sys.Date(), " 00:00:00"), tz = "Europe/Paris"),
                           max = as.POSIXct(paste0(Sys.Date(), " 23:59:59"), tz = "Europe/Paris"),
                           timeFormat = "%H:%M", step = 300, ticks = FALSE,
                           timezone = format(Sys.time(), "%z", tz = "Europe/Paris")))
      )
    )
  )
)

```







Plougrescant {data-navmenu="Cotes-d Armor"}
============================================================================

Initialisation Plougrescant
-----------------------------------------------------------------------

```{r Chargement données Plougrescant, include=FALSE}
#Chargement des données
niveaux_maree2 = niveaux_marees %>% filter(site == "Plougrescant")
maree_infos2 <- marees_infos %>% filter(site == "Plougrescant")

chemin2 = st_read("data/Acces.gpkg",layer = "chemins_Plougrescant")
parking2 = st_read("data/Acces.gpkg",layer = "parkings_Plougrescant")
spots2 = spots %>% filter(site == "Plougrescant")

```

```{r interactives de Plougrescant}

#A chaque nouvelle sélection de horaires/dates
observeEvent(datetime_sel(), {
  
  #Trouve la hauteur correspondante à la date la plus proche
  hauteur_sel = maree_infos2[which.min( abs(maree_infos2$datetime - datetime_sel()) ),2]
  id_niveau = which.min( abs( niveaux_maree2$hauteur - hauteur_sel ) )
  pal <- colorNumeric(rev(brewer.pal(9, "Blues")[4:8]), domain = niveaux_maree2$hauteur)
  
 #Remplace le niveau de mer - PC
  leafletProxy('carte2') %>%
      removeShape('niveau') %>%
      addPolygons(data = niveaux_maree2[id_niveau,],
                stroke = FALSE, smoothFactor = 0, 
                fillColor = ~pal(hauteur), fillOpacity = 0.5, 
                layerId = "niveau")
  
  #Remplace le niveau de mer - mobile
  leafletProxy('carte2_mobile') %>%
      removeShape('niveau') %>%
      addPolygons(data = niveaux_maree2[id_niveau,],
                stroke = FALSE, smoothFactor = 0, 
                fillColor = ~pal(hauteur), fillOpacity = 0.5, 
                layerId = "niveau")

  },
 ignoreInit = TRUE)



# À chaque clique ajuste la sélection multiple
selection2 <- reactiveVal(character(0))

observeEvent(input$carte2_marker_click,{
  req(input$carte2_marker_click)
  id = str_remove(input$carte2_marker_click$id, pattern = "sel_")
  
  selection2(symdiff(id,selection2()))

},ignoreInit = TRUE)

observeEvent(input$carte2_mobile_marker_click, {
  req(input$carte2_mobile_marker_click)
  id <- str_remove(input$carte2_mobile_marker_click$id, pattern = "sel_")
  selection2(symdiff(id, selection2()))
}, ignoreInit = TRUE)


#Quand la sélection bouge, ajoute les marqueurs sélectionnés
observeEvent(selection2(), {
  
#Ajoute les marqueurs sélectionnés - PC
  leafletProxy('carte2') %>%
      clearGroup("sel") %>%
    addAwesomeMarkers(data = spots2 %>% filter(Spot %in% selection2()),
            icon = spoticon_sel,
            layerId = ~paste0("sel_", Spot), group = "sel")
  
  #Ajoute les marqueurs sélectionnés - mobile
  leafletProxy('carte2_mobile') %>%
      clearGroup("sel") %>%
    addAwesomeMarkers(data = spots2 %>% filter(Spot %in% selection2()),
            icon = spoticon_sel,
            layerId = ~paste0("sel_", Spot), group = "sel")
  
  },ignoreInit = TRUE)

liste_spots2 <- reactive({
  selection2()
})
```

```{r Création des outputs de Plougrescant}

build_carte2 = function(){
  
  #Trouve la hauteur correspondante à la date la plus proche
  hauteur_sel = maree_infos2[which.min( abs(maree_infos2$datetime - Sys.time()) ),2]
  id_niveau = which.min( abs( niveaux_maree2$hauteur - hauteur_sel ) )
  
  pal <- colorNumeric(rev(brewer.pal(9, "Blues")[4:8]), domain = niveaux_maree2$hauteur)
  
  carte <- leaflet() %>%
    
    addTiles(
      urlTemplate = "https://data.geopf.fr/wmts?SERVICE=WMTS&REQUEST=GetTile&VERSION=1.0.0&LAYER=ORTHOIMAGERY.ORTHOPHOTOS&STYLE=normal&FORMAT=image/jpeg&TILEMATRIXSET=PM&TILEMATRIX={z}&TILEROW={y}&TILECOL={x}",
      attribution = "Orthophotos © IGN/Géoportail",
      options = tileOptions(
        minZoom = 0,
        maxNativeZoom = 19,
        maxZoom = 22
      )) %>%
    
    clearShapes() %>%
    
    addPolygons(data = niveaux_maree2[id_niveau,],
             stroke = FALSE, smoothFactor = 0, 
            fillColor = ~pal(hauteur), fillOpacity = 0.5, 
            layerId = "niveau") %>%
    
    addPolylines(data = chemin2,
            weight = 3,
            color = "yellow",opacity = 1,  dashArray = "10 10") %>%
    
    addDivicon(data = parking2,
            html = "<i class='fa fa-parking' style='font-size:24px; color:#2A81CB;'></i>",
            className = "icon-transparent",
            divOptions = list(
              iconSize = c(20, 20),
              iconAnchor = c(15, 15) ),
            layerId = ~Nom) %>%
    
    addAwesomeMarkers(data = spots2,
            icon = spoticon_ini,
            layerId = ~Spot, group = "spots")
  
  carte
}

build_courbe2 = function(){
  
  maree_jour2 <- maree_infos2 %>% 
    filter(as.Date(datetime, tz = "Europe/Paris") == as.Date(datetime_sel(), tz = "Europe/Paris"))
  
  point_sel <- maree_jour2[which.min(abs(maree_jour2$datetime - datetime_sel())), ]
  hauteur_sel <- point_sel$hauteur
  pal <- colorNumeric(rev(brewer.pal(9, "Blues")[4:8]), domain = niveaux_maree2$hauteur)
  
  graphe <- ggplot() + 
    geom_area(data = maree_jour2 %>% mutate(hauteur = hauteur_sel), 
              aes(x = datetime, y = hauteur, group = 1),
              fill = pal(hauteur_sel), color = NA, alpha = 0.5) +
    
    geom_line(data = maree_jour2,
              aes(x = datetime,y = hauteur, group = 1,
                  text = paste0(round(hauteur,2), "m à ",
                                                  format(datetime,"%Hh%M", tz = "Europe/Paris"))),color = "black", linewidth = 0.5) +
    
    geom_point(data = point_sel, aes(x = datetime, y = hauteur),
               color = "red", size = 1.2) +
    
    scale_x_datetime(date_breaks = "2 hour", date_labels = "%Hh%M", timezone = "Europe/Paris") +
    theme_minimal(base_size = 14) + 
    theme(axis.text.x = element_text(angle = 90, vjust = 0.5, hjust = 1)) +
    labs(x = "Heures", y = "Hauteur de mer")
  
  ggplotly(graphe, source = 'courbe', tooltip = "text") %>% 
    layout(
      title = list(
        text = paste0(
          "Marée du ", format(datetime_sel(), "%A %d %B %Y", tz = "Europe/Paris"),
          "<br><sup>Hauteur de ", round(hauteur_sel,2), " m à ",format(datetime_sel(),"%Hh%M", tz = "Europe/Paris"),"</sup>"
        ),
        x = 0
      ),
      margin = list(l = 30, b = 50, r = 10, t = 60),
      font = list(family = 'Arial', size = 16)
    )%>% 
  config(displayModeBar = F)
  
}

build_dispos2 = function(){
  
  dt = periodes() %>% filter(Spot %in% liste_spots2() & site == "Plougrescant")
  
  if (nrow(dt) == 0) {
    return(
      plotly_empty(type = "scatter", mode = "markers") %>%
        layout(
          title = list(text = "Sélectionnez au moins un spot sur la carte", x = 0.5),
          xaxis = list(visible = FALSE),
          yaxis = list(visible = FALSE)
        ) %>%
        config(displayModeBar = FALSE)
    )
  }
  
  graphe = ggplot(dt) +
  geom_rect(aes(xmin = debut, xmax = fin,
                ymin = as.numeric(factor(Spot)) - 0.4,
                ymax = as.numeric(factor(Spot)) + 0.4,
                fill = categorie,
                text = paste0(categorie, " de ", 
                            format(debut, "%Hh%M", tz = "Europe/Paris"), " à ", format(fin, "%Hh%M", tz = "Europe/Paris")))) +
  geom_vline(xintercept = as.numeric(datetime_sel()), color = "red", linewidth = 0.5) +
  scale_y_continuous(
    breaks = seq_along(levels(factor(dt$Spot))),
    labels = levels(factor(dt$Spot))
  ) +
  scale_fill_manual(values = c("possible" = "seagreen", "limite" = "orange")) +
  scale_x_datetime(date_breaks = "2 hour",date_labels = "%Hh%M", timezone = "Europe/Paris")+

  labs(x = "Heure", y = NULL, fill = "Accès") +
  theme_minimal(base_size = 14) +
  theme(axis.text.x = element_text(angle = 90, vjust = 0.5, hjust = 1))
  
  ggplotly(graphe, source = 'source', tooltip = "text") %>% 
    layout(
      title = list(
        text = paste0(
          "Disponibilités du ", format(datetime_sel(), "%A %d %B %Y", tz = "Europe/Paris")
        ),
        x = 0
      ),
      margin = list(l = 30, b = 50, r = 10, t = 60),
      font = list(family = 'Arial', size = 16)
    ) %>%
    config(displayModeBar = FALSE)
  
}

output$carte2 <- renderLeaflet({ build_carte2() })
output$carte2_mobile <- renderLeaflet({ build_carte2() })

output$courbe2 <- renderPlotly({ build_courbe2() })
output$dispos2 <- renderPlotly({ build_dispos2() })
```


### Carte des sites de Plougrescant {.no-mobile}

```{r Carte Plougrescant, class="no-mobile"}

leafletOutput('carte2')

```

```{r Panel Plougrescant, class="no-mobile"}
absolutePanel(id = "controls", class = "panel panel-default", fixed = TRUE,
              draggable = TRUE, top = 100, left = "auto", right = 30, bottom = "auto",
              width = '50%', height = 'auto', 
              style = "overflow: auto; max-height: 1000px; opacity: 0.95; z-index: 1000",
  h4(strong("")),
  
  HTML('<button data-toggle="collapse" data-target="#box_maree2" class="btn-block btn-courbe">Graphe de la marée du jour</button>'),
  tags$div(id = 'box_maree2', class = "collapse in",
    plotlyOutput('courbe2')
  ),
  
  HTML('<button data-toggle="collapse" data-target="#box_access2" class="btn-block btn-dispos">Accessibilité des spots sur le site</button>'),
  tags$div(id = 'box_access2', class = "collapse",
    plotlyOutput('dispos2')
  )
)

```

### Carte des sites de Plougrescant {.mobile}

```{r Carte Plougrescant mobile, class="mobile"}

leafletOutput('carte2_mobile')

```


```{r Panels Plougrescant mobile, class="mobile"}
offset_paris <- format(Sys.time(), "%z", tz = "Europe/Paris")

absolutePanel(id = "controls", class = "panel panel-default", fixed=TRUE,
              left = 0, right = 0, bottom = 0,
              style = "opacity: 0.95; z-index: 1000;",
  
  HTML('<button data-toggle="collapse" data-target="#box_horaire2" 
        class="btn-block btn-courbe" style="margin-bottom:0;">📅 Date / Horaire</button>'),
  
  tags$div(id = 'box_horaire2', class = "collapse",
    wellPanel(
      fluidRow(
          column(5, dateInput(inputId = "date", label = "Date", value = NULL,
                         min = Sys.Date(), max = "2026-09-30",
                         format = "dd/mm/yyyy", weekstart = 1, language = "fr")),
          column(7, sliderInput('horaires', label = "Horaire",
                           value = Sys.time(),
                           min = as.POSIXct(paste0(Sys.Date(), " 00:00:00"), tz = "Europe/Paris"),
                           max = as.POSIXct(paste0(Sys.Date(), " 23:59:59"), tz = "Europe/Paris"),
                           timeFormat = "%H:%M", step = 300, ticks = FALSE,
                           timezone = offset_paris))
      )
    )
  )
)

```

Trégastel {data-navmenu="Cotes-d Armor"}
===========================================================================

Initialisation Trégastel
-----------------------------------------------------------------------

```{r Chargement données Trégastel, include=FALSE}
#Chargement des données
niveaux_maree3 = niveaux_marees %>% filter(site == "Tregastel")
maree_infos3 <- marees_infos %>% filter(site == "Tregastel")


```

```{r interactives de Trégastel}

#A chaque nouvelle sélection de horaires/dates
observeEvent(datetime_sel(), {
  
  #Trouve la hauteur correspondante à la date la plus proche
  hauteur_sel = maree_infos3[which.min( abs(maree_infos3$datetime - datetime_sel()) ),2]
  id_niveau = which.min( abs( niveaux_maree3$hauteur - hauteur_sel ) )
  pal <- colorNumeric(rev(brewer.pal(9, "Blues")[4:8]), domain = niveaux_maree3$hauteur)
  
 #Remplace le niveau de mer - PC
  leafletProxy('carte3') %>%
      removeShape('niveau') %>%
      addPolygons(data = niveaux_maree3[id_niveau,],
                stroke = FALSE, smoothFactor = 0, 
                fillColor = ~pal(hauteur), fillOpacity = 0.5, 
                layerId = "niveau")
  
  #Remplace le niveau de mer - mobile
  leafletProxy('carte3_mobile') %>%
      removeShape('niveau') %>%
      addPolygons(data = niveaux_maree3[id_niveau,],
                stroke = FALSE, smoothFactor = 0, 
                fillColor = ~pal(hauteur), fillOpacity = 0.5, 
                layerId = "niveau")

  },
 ignoreInit = TRUE)

```

```{r}
build_carte3 = function(){
  
  #Trouve la hauteur correspondante à la date la plus proche
  hauteur_sel = maree_infos3[which.min( abs(maree_infos3$datetime - Sys.time()) ),2]
  id_niveau = which.min( abs( niveaux_maree3$hauteur - hauteur_sel ) )
  
  pal <- colorNumeric(rev(brewer.pal(9, "Blues")[4:8]), domain = niveaux_maree3$hauteur)
  
  carte <- leaflet() %>%
    
    addTiles(
      urlTemplate = "https://data.geopf.fr/wmts?SERVICE=WMTS&REQUEST=GetTile&VERSION=1.0.0&LAYER=ORTHOIMAGERY.ORTHOPHOTOS&STYLE=normal&FORMAT=image/jpeg&TILEMATRIXSET=PM&TILEMATRIX={z}&TILEROW={y}&TILECOL={x}",
      attribution = "Orthophotos © IGN/Géoportail",
      options = tileOptions(
        minZoom = 0,
        maxNativeZoom = 19,
        maxZoom = 22
      )) %>%
    
    clearShapes() %>%
    
    addPolygons(data = niveaux_maree3[id_niveau,],
             stroke = FALSE, smoothFactor = 0, 
            fillColor = ~pal(hauteur), fillOpacity = 0.5, 
            layerId = "niveau")
  
  carte
}

build_courbe3 = function(){
  
  maree_jour3 <- maree_infos3 %>% 
    filter(as.Date(datetime, tz = "Europe/Paris") == as.Date(datetime_sel(), tz = "Europe/Paris"))
  
  point_sel <- maree_jour3[which.min(abs(maree_jour3$datetime - datetime_sel())), ]
  hauteur_sel <- point_sel$hauteur
  pal <- colorNumeric(rev(brewer.pal(9, "Blues")[4:8]), domain = niveaux_maree3$hauteur)
  
  graphe <- ggplot() + 
    geom_area(data = maree_jour3 %>% mutate(hauteur = hauteur_sel), 
              aes(x = datetime, y = hauteur, group = 1),
              fill = pal(hauteur_sel), color = NA, alpha = 0.5) +
    
    geom_line(data = maree_jour3,
              aes(x = datetime,y = hauteur, group = 1,
                  text = paste0(round(hauteur,2), "m à ",
                                                  format(datetime,"%Hh%M", tz = "Europe/Paris"))),color = "black", linewidth = 0.5) +
    
    geom_point(data = point_sel, aes(x = datetime, y = hauteur),
               color = "red", size = 1.2) +
    scale_x_datetime(date_breaks = "2 hour", date_labels = "%Hh%M", timezone = "Europe/Paris") +
    theme_minimal(base_size = 14) + 
    theme(axis.text.x = element_text(angle = 90, vjust = 0.5, hjust = 1)) +
    labs(x = "Heures", y = "Hauteur de mer")
  
  ggplotly(graphe, source = 'courbe', tooltip = "text") %>% 
    layout(
      title = list(
        text = paste0(
          "Marée du ", format(datetime_sel(), "%A %d %B %Y", tz = "Europe/Paris"),
          "<br><sup>Hauteur de ", round(hauteur_sel,2), " m à ",format(datetime_sel(),"%Hh%M", tz = "Europe/Paris"),"</sup>"
        ),
        x = 0
      ),
      margin = list(l = 30, b = 50, r = 10, t = 60),
      font = list(family = 'Arial', size = 16)
    )%>% 
  config(displayModeBar = F)
  
}


output$carte3 <- renderLeaflet({ build_carte3() })
output$carte3_mobile <- renderLeaflet({ build_carte3() })

output$courbe3 <- renderPlotly({ build_courbe3() })

```


### Carte des sites de Trégastel & Ploumanac'h {.no-mobile}

```{r Carte Trégastel, class="no-mobile"}

leafletOutput('carte3')

```

```{r Panel Trégastel, class="no-mobile"}
absolutePanel(id = "controls", class = "panel panel-default", fixed = TRUE,
              draggable = TRUE, top = 100, left = "auto", right = 30, bottom = "auto",
              width = '50%', height = 'auto', 
              style = "overflow: auto; max-height: 1000px; opacity: 0.95; z-index: 1000",
  h4(strong("")),
  
  HTML('<button data-toggle="collapse" data-target="#box_maree3" class="btn-block btn-courbe">Graphe de la marée du jour</button>'),
  tags$div(id = 'box_maree3', class = "collapse in",
    plotlyOutput('courbe3')
  )
)

```

### Carte des sites de Trégastel & Ploumanac'h {.mobile}

```{r Carte Trégastel mobile, class="mobile"}

leafletOutput('carte3_mobile')

```


```{r Panels Trégastel mobile, class="mobile"}
offset_paris <- format(Sys.time(), "%z", tz = "Europe/Paris")

absolutePanel(id = "controls", class = "panel panel-default", fixed=TRUE,
              left = 0, right = 0, bottom = 0,
              style = "opacity: 0.95; z-index: 1000;",
  
  HTML('<button data-toggle="collapse" data-target="#box_horaire3" 
        class="btn-block btn-courbe" style="margin-bottom:0;">📅 Date / Horaire</button>'),
  
  tags$div(id = 'box_horaire3', class = "collapse",
    wellPanel(
      fluidRow(
          column(5, dateInput(inputId = "date", label = "Date", value = NULL,
                         min = Sys.Date(), max = "2026-09-30",
                         format = "dd/mm/yyyy", weekstart = 1, language = "fr")),
          column(7, sliderInput('horaires', label = "Horaire",
                           value = Sys.time(),
                           min = as.POSIXct(paste0(Sys.Date(), " 00:00:00"), tz = "Europe/Paris"),
                           max = as.POSIXct(paste0(Sys.Date(), " 23:59:59"), tz = "Europe/Paris"),
                           timeFormat = "%H:%M", step = 300, ticks = FALSE,
                           timezone = offset_paris))
      )
    )
  )
)

```

Primel {data-navmenu="Finistere"}
============================================================================

Initialisation Primel
-----------------------------------------------------------------------

```{r Chargement données Primel, include=FALSE}
#Chargement des données
niveaux_maree4 = niveaux_marees %>% filter(site == "Primel")
maree_infos4 <- marees_infos %>% filter(site == "Primel")

chemin4 = st_read("data/Acces.gpkg",layer = "chemins_Primel")
parking4 = st_read("data/Acces.gpkg",layer = "parkings_Primel")
spots4 = spots %>% filter(site == "Primel")

```

```{r interactives de Primel}

#A chaque nouvelle sélection de horaires/dates
observeEvent(datetime_sel(), {
  
  #Trouve la hauteur correspondante à la date la plus proche
  hauteur_sel = maree_infos4[which.min( abs(maree_infos4$datetime - datetime_sel()) ),2]
  id_niveau = which.min( abs( niveaux_maree4$hauteur - hauteur_sel ) )
  pal <- colorNumeric(rev(brewer.pal(9, "Blues")[4:8]), domain = niveaux_maree4$hauteur)
  
 #Remplace le niveau de mer - PC
  leafletProxy('carte4') %>%
      removeShape('niveau') %>%
      addPolygons(data = niveaux_maree4[id_niveau,],
                stroke = FALSE, smoothFactor = 0, 
                fillColor = ~pal(hauteur), fillOpacity = 0.5, 
                layerId = "niveau")
  
  #Remplace le niveau de mer - mobile
  leafletProxy('carte4_mobile') %>%
      removeShape('niveau') %>%
      addPolygons(data = niveaux_maree4[id_niveau,],
                stroke = FALSE, smoothFactor = 0, 
                fillColor = ~pal(hauteur), fillOpacity = 0.5, 
                layerId = "niveau")

  },
 ignoreInit = TRUE)



# À chaque clique ajuste la sélection multiple
selection4 <- reactiveVal(character(0))

observeEvent(input$carte4_marker_click,{
  req(input$carte4_marker_click)
  id = str_remove(input$carte4_marker_click$id, pattern = "sel_")
  
  selection4(symdiff(id,selection4()))

},ignoreInit = TRUE)

observeEvent(input$carte4_mobile_marker_click, {
  req(input$carte4_mobile_marker_click)
  id <- str_remove(input$carte4_mobile_marker_click$id, pattern = "sel_")
  selection4(symdiff(id, selection4()))
}, ignoreInit = TRUE)


#Quand la sélection bouge, ajoute les marqueurs sélectionnés
observeEvent(selection4(), {
  
#Ajoute les marqueurs sélectionnés - PC
  leafletProxy('carte4') %>%
      clearGroup("sel") %>%
    addAwesomeMarkers(data = spots4 %>% filter(Spot %in% selection4()),
            icon = spoticon_sel,
            layerId = ~paste0("sel_", Spot), group = "sel")
  
  #Ajoute les marqueurs sélectionnés - mobile
  leafletProxy('carte4_mobile') %>%
      clearGroup("sel") %>%
    addAwesomeMarkers(data = spots4 %>% filter(Spot %in% selection4()),
            icon = spoticon_sel,
            layerId = ~paste0("sel_", Spot), group = "sel")
  
  },ignoreInit = TRUE)

liste_spots4 <- reactive({
  selection4()
})
```

```{r}
build_carte4 = function(){
  
  #Trouve la hauteur correspondante à la date la plus proche
  hauteur_sel = maree_infos4[which.min( abs(maree_infos4$datetime - Sys.time()) ),2]
  id_niveau = which.min( abs( niveaux_maree4$hauteur - hauteur_sel ) )
  
  pal <- colorNumeric(rev(brewer.pal(9, "Blues")[4:8]), domain = niveaux_maree4$hauteur)
  
  carte <- leaflet() %>%
    
    addTiles(
      urlTemplate = "https://data.geopf.fr/wmts?SERVICE=WMTS&REQUEST=GetTile&VERSION=1.0.0&LAYER=ORTHOIMAGERY.ORTHOPHOTOS&STYLE=normal&FORMAT=image/jpeg&TILEMATRIXSET=PM&TILEMATRIX={z}&TILEROW={y}&TILECOL={x}",
      attribution = "Orthophotos © IGN/Géoportail",
      options = tileOptions(
        minZoom = 0,
        maxNativeZoom = 19,
        maxZoom = 22
      )) %>%
    
    clearShapes() %>%
    
    addPolygons(data = niveaux_maree4[id_niveau,],
             stroke = FALSE, smoothFactor = 0, 
            fillColor = ~pal(hauteur), fillOpacity = 0.5, 
            layerId = "niveau") %>%
    
    addPolylines(data = chemin4,
            weight = 3,
            color = "yellow",opacity = 1,  dashArray = "10 10") %>%
    
    addDivicon(data = parking4,
            html = "<i class='fa fa-parking' style='font-size:24px; color:#2A81CB;'></i>",
            className = "icon-transparent",
            divOptions = list(
              iconSize = c(20, 20),
              iconAnchor = c(15, 15) ),
            layerId = ~Nom) %>%
    
    addAwesomeMarkers(data = spots4,
            icon = spoticon_ini,
            layerId = ~Spot, group = "spots")
  
  carte
}

build_courbe4 = function(){
  
  maree_jour4 <- maree_infos4 %>% 
    filter(as.Date(datetime, tz = "Europe/Paris") == as.Date(datetime_sel(), tz = "Europe/Paris"))
  
  point_sel <- maree_jour4[which.min(abs(maree_jour4$datetime - datetime_sel())), ]
  hauteur_sel <- point_sel$hauteur
  pal <- colorNumeric(rev(brewer.pal(9, "Blues")[4:8]), domain = niveaux_maree4$hauteur)
  
  graphe <- ggplot() + 
    geom_area(data = maree_jour4 %>% mutate(hauteur = hauteur_sel), 
              aes(x = datetime, y = hauteur, group = 1),
              fill = pal(hauteur_sel), color = NA, alpha = 0.5) +
    
    geom_line(data = maree_jour4,
              aes(x = datetime,y = hauteur, group = 1,
                  text = paste0(round(hauteur,2), "m à ",
                                                  format(datetime,"%Hh%M", tz = "Europe/Paris"))),color = "black", linewidth = 0.5) +
    
    geom_point(data = point_sel, aes(x = datetime, y = hauteur),
               color = "red", size = 1.2) +
    scale_x_datetime(date_breaks = "2 hour", date_labels = "%Hh%M", timezone = "Europe/Paris") +
    theme_minimal(base_size = 14) + 
    theme(axis.text.x = element_text(angle = 90, vjust = 0.5, hjust = 1)) +
    labs(x = "Heures", y = "Hauteur de mer")
  
  ggplotly(graphe, source = 'courbe', tooltip = "text") %>% 
    layout(
      title = list(
        text = paste0(
          "Marée du ", format(datetime_sel(), "%A %d %B %Y", tz = "Europe/Paris"),
          "<br><sup>Hauteur de ", round(hauteur_sel,2), " m à ",format(datetime_sel(),"%Hh%M", tz = "Europe/Paris"),"</sup>"
        ),
        x = 0
      ),
      margin = list(l = 30, b = 50, r = 10, t = 60),
      font = list(family = 'Arial', size = 16)
    )%>% 
  config(displayModeBar = F)
  
}

build_dispos4 = function(){
  
  dt = periodes() %>% filter(Spot %in% liste_spots4() & site == "Primel")
  
  if (nrow(dt) == 0) {
    return(
      plotly_empty(type = "scatter", mode = "markers") %>%
        layout(
          title = list(text = "Sélectionnez au moins un spot sur la carte", x = 0.5),
          xaxis = list(visible = FALSE),
          yaxis = list(visible = FALSE)
        ) %>%
        config(displayModeBar = FALSE)
    )
  }
  
  graphe = ggplot(dt) +
  geom_rect(aes(xmin = debut, xmax = fin,
                ymin = as.numeric(factor(Spot)) - 0.4,
                ymax = as.numeric(factor(Spot)) + 0.4,
                fill = categorie,
                text = paste0(categorie, " de ", 
                            format(debut, "%Hh%M", tz = "Europe/Paris"), " à ", format(fin, "%Hh%M", tz = "Europe/Paris")))) +
  geom_vline(xintercept = as.numeric(datetime_sel()), color = "red", linewidth = 0.5) +
  scale_y_continuous(
    breaks = seq_along(levels(factor(dt$Spot))),
    labels = levels(factor(dt$Spot))
  ) +
  scale_fill_manual(values = c("possible" = "seagreen", "limite" = "orange")) +
  scale_x_datetime(date_breaks = "2 hour",date_labels = "%Hh%M", timezone = "Europe/Paris")+

  labs(x = "Heure", y = NULL, fill = "Accès") +
  theme_minimal(base_size = 14) +
  theme(axis.text.x = element_text(angle = 90, vjust = 0.5, hjust = 1))
  
  ggplotly(graphe, source = 'source', tooltip = "text") %>% 
    layout(
      title = list(
        text = paste0(
          "Disponibilités du ", format(datetime_sel(), "%A %d %B %Y", tz = "Europe/Paris")
        ),
        x = 0
      ),
      margin = list(l = 30, b = 50, r = 10, t = 60),
      font = list(family = 'Arial', size = 16)
    ) %>%
    config(displayModeBar = FALSE)
  
}

output$carte4 <- renderLeaflet({ build_carte4() })
output$carte4_mobile <- renderLeaflet({ build_carte4() })

output$courbe4 <- renderPlotly({ build_courbe4() })
output$dispos4 <- renderPlotly({ build_dispos4() })
```


### Carte des sites de Primel {.no-mobile}

```{r Carte Primel, class="no-mobile"}

leafletOutput('carte4')

```

```{r Panel Primel, class="no-mobile"}
absolutePanel(id = "controls", class = "panel panel-default", fixed = TRUE,
              draggable = TRUE, top = 100, left = "auto", right = 30, bottom = "auto",
              width = '50%', height = 'auto', 
              style = "overflow: auto; max-height: 1000px; opacity: 0.95; z-index: 1000",
  h4(strong("")),
  
  HTML('<button data-toggle="collapse" data-target="#box_maree4" class="btn-block btn-courbe">Graphe de la marée du jour</button>'),
  tags$div(id = 'box_maree4', class = "collapse in",
    plotlyOutput('courbe4')
  ),
  
  HTML('<button data-toggle="collapse" data-target="#box_access4" class="btn-block btn-dispos">Accessibilité des spots sur le site</button>'),
  tags$div(id = 'box_access4', class = "collapse",
    plotlyOutput('dispos4')
  )
)
```

### Carte des sites de Primel {.mobile}

```{r Carte Primel mobile, class="mobile"}

leafletOutput('carte4_mobile')

```


```{r Panels Primel mobile, class="mobile"}
offset_paris <- format(Sys.time(), "%z", tz = "Europe/Paris")

absolutePanel(id = "controls", class = "panel panel-default", fixed=TRUE,
              left = 0, right = 0, bottom = 0,
              style = "opacity: 0.95; z-index: 1000;",
  
  HTML('<button data-toggle="collapse" data-target="#box_horaire4" 
        class="btn-block btn-courbe" style="margin-bottom:0;">📅 Date / Horaire</button>'),
  
  tags$div(id = 'box_horaire4', class = "collapse",
    wellPanel(
      fluidRow(
          column(5, dateInput(inputId = "date", label = "Date", value = NULL,
                         min = Sys.Date(), max = "2026-09-30",
                         format = "dd/mm/yyyy", weekstart = 1, language = "fr")),
          column(7, sliderInput('horaires', label = "Horaire",
                           value = Sys.time(),
                           min = as.POSIXct(paste0(Sys.Date(), " 00:00:00"), tz = "Europe/Paris"),
                           max = as.POSIXct(paste0(Sys.Date(), " 23:59:59"), tz = "Europe/Paris"),
                           timeFormat = "%H:%M", step = 300, ticks = FALSE,
                           timezone = offset_paris))
      )
    )
  )
)

```


Informations {data-icon="fa-circle-info"}
============================================================================

Row {data-height=750}
----------------------------------------------------------------------------

### Les marées des sites d'escalade bretons {data-width=300}
Salut à toi jeune explorateur,

Cette appli me sert à partager des cartes que j'ai réalisé sur QGIS dans mon temps libre.  
Elles permettent de visualiser le niveau de la mer dans les mois à venir sur différents sites d'escalade bretons (Côtes-d'Armor et alentours).

### Utilisation {data-width=700}

Si vous êtes sur téléphone, les graphiques ont été enlevés car pas adaptés pour ce format. Quit à avoir seulement la carte, la [V1](https://yannpir.github.io/Maree/) (également accessible avec le bouton "V1" dans les menus) est plus rapide, et sert de solution de secours s'il y a problèmes de chargement.

La barre de navigation en haut vous permet de sélectionner le site qui vous intéresse (ils sont triés par département).  
Quant à la lecture des données :  
- Un calendrier permet de renseigner la date et l'horaire souhaités  
- Les prévisions vont du 1er juillet 2026 au 31 décembre 2026  
- Les mesures sont basées sur le zéro hydrographique de port aux alentours.  
Cela devrait être suffisamment cohérent avec les sites de relevées de marées type maree.info .

Pour les graphes des données, ce sont des panneaux dépliables et déplaçables qui affichent les informations utiles :  
- Survolez la __courbe de marée__ avec votre curseur pour voir les valeurs, et __cliquez__ dessus permet de mettre à jour l'horaire  
- __Survolez__ les créneaux de disponibilités avec votre curseur pour __afficher les horaires__
  

Row {.tabset}
----------------------------------------------------------------------------

### Sources
Les prévisions de marées proviennent de l'application __Marée__ de Christian Guine. Les couches du niveau de la mer sont générées à l'aide du [Modèle Numérique de Terrain](https://diffusion.shom.fr/multiproduct/product/configure/id/427) du __SHOM__.

L'application est faite à l'aide du framework [Shiny](http://shiny.rstudio.com) en [langage R](https://www.r-project.org/). La mise en page est produite à l'aide du package [flexdashboard](http://rstudio.github.io/flexdashboard/index.html), et les graphiques ainsi que les cartes grâce aux packages [Plotly](http://plot.ly), [Leaflet.js](http://leafletjs.com/) et [ggplot2](http://ggplot2.org/).  Le code de l'application est disponible sur ce lien : <https://github.com/YannPIR/Maree>. 

### Remarques

Si vous avez des questions, envies, remarques, n'hésitez pas à m'envoyer un message.
Bien que les valeurs soient cohérentes, il doit y avoir une incertitude 15 à 30 minutes. Si vous finissez à l'eau par ma faute, je ne suis pas responsable.

### Contacts

Mail : [yannluc.pierre@gmail.com](mailto:yannluc.pierre@gmail.com)



<style>
.icon-transparent {
  background: white;
  border: 1px solid #ccc;
  border-radius: 50%;
  box-shadow: 0 0 3px rgba(0,0,0,0.4);
  box-sizing: border-box;
  width: 20px;
  height: 20px;
  display: flex;
  align-items: center;
  justify-content: center;
}

.btn-courbe {
    background-color: #2A6F97;
    color: white;
    border: none;
}

.btn-courbe:hover {
  background-color: #1B4F72;
  color: white;
}

.btn-dispos {
    background-color: #2A6F97;
    color: white;
    border: none;
}

.btn-dispos:hover {
  background-color: #1B4F72;
  color: white;
}

  
</style>

